【裁判字號】    92,上易,39
【裁判日期】    920321
【裁判案由】    竊盜
【裁判全文】
臺灣高等法院花蓮分院刑事判決            九十二年度上易字第三九號
    上  訴  人  臺灣花蓮地方法院檢察署檢察官
    被      告  乙○○
    選任辯護人  林武順律師
    被      告  甲○○
右列上訴人因被告竊盜案件，不服臺灣花蓮地方法院九十一年度易字第二八○號中華
民國九十二年一月十四日第一審判決（起訴案號：臺灣花蓮地方法院檢察署九十一年
度偵字第一○九四號），提起上訴，本院判決如左：
    主  文
原判決撤銷。
乙○○、甲○○共同踰越牆垣於夜間侵入住宅竊盜，各處有期徒刑陸月，如易科罰金
均以佰元折算壹日。
    事  實
一乙○○、甲○○共同意圖為自己不法之所有，於民國九十年十一月二十二日凌晨二
  時許，翻越圍牆，開啟未上鎖之窗戶，侵入花蓮縣秀林鄉景美村加灣七十二號丙○○住處，竊取丙○○所有置於抽屜中之現金新台幣二千多元，得手後從丙○○經營
  麵攤之相鄰同村加灣七十一號跳出圍牆逃逸時，適為正在同街五十六號屋外哄嬰孩
  之戴秀蘭撞及，於同日上午戴秀蘭得知丙○○家中遭竊而將情告知丙○○，丙○○
  始報警處理。
二案經花蓮縣警察局新城分局移送台灣花蓮地方法院檢察署檢察官偵查起訴。
    理  由
一訊據被告乙○○、甲○○均矢口否認有上開竊盜犯行，被告乙○○辯稱：我於九十
  年十一月二十一日晚上九點與甲○○一起在我的房間內睡覺，我們睡到二十二日早
  上十點才起來，黃惠珍可以作證，因為她在我家前面經營檳榔生意，她每天工作至
  凌晨三至四點才打烊云云，被告甲○○辯稱：我在二十一日晚上在乙○○家中，約
  快十點時就睡了，並沒有在二十二日凌晨二點去偷東西云云。
二經查；告訴人丙○○住處為秀林鄉景美村加灣七十二號，被告乙○○住處為秀林鄉
  景美村加灣五六之一號，均在同一條街上，步行幾分鐘即可到達，證人戴秀蘭娘家
  為秀林鄉景美村加灣六十號，在告訴人家斜對面，告訴人家兩側均有大型路燈，證
  人黃惠珍則在被告乙○○家前擺設檳榔攤，有新城分局加灣派出所偵辦侵入住宅竊
  盜案現場圖一紙及證人戴秀蘭當庭繪製之現場圖一紙在卷可稽。證人黃惠珍於警訊
  中證稱：我在秀林鄉景美村加灣五六之一號前擺設檳榔攤，於九十年十一月二十一
  日二十時至二十一時許，我只看見乙○○、甲○○回到家中，直到二十二日凌晨一
  時三十分許打烊前，並無看到乙○○、甲○○從家裡出門等語，證人戴秀蘭自警訊
  、偵查中及原審法院審理時始終證稱：我和乙○○、甲○○是住同一個村子一起長
  大的，所以認得他們，九十年十一月二十二日，我在我娘家，由於我的小孩生病在
  哭，我從晚上十二點就開始哄他睡覺，一直到凌晨二點他還不睡，為了讓小孩睡覺
  ，就沒有開燈，並把小孩抱到屋外走來走去哄他，突然間，我聽到「碰」一聲，好
  像是東西掉下來的聲音，因為我只想哄小孩睡覺，也不去管它，隨後聽到一聲「碰
  」，我才轉過頭去看，我看到我堂姑媽丙○○家的圍牆外面（加灣七十一號），有
  一個人站著，另外一個人蹲著正準備站起來，站著的是乙○○，另一個是甲○○，
  我家對面有二盞路燈，當時都亮著，我家裡是暗著，我不知道他們有沒有看到我，
  他們站直後就朝左邊（以面對我為準）走，我不知道他們是在做什麼，後來因為我
  表哥發生車禍住進醫院，我和我堂姑媽都去醫院看表哥，我堂姑媽在病房裡提起她
  家昨晚遭小偷的事，我才想起當時看到的情形，並告訴她等語，又被害人丙○○迭
  於警訊及原審法院審理中亦就其於前揭時地家中遭竊，被竊現金新台幣二千多元，
  及如何得知戴秀蘭於案發時所見被告二人自加灣七十一號圍牆逃逸等情供述綦詳，
  再參酌丙○○、戴秀蘭與被告二人素無怨仇，亦據被告二人供明在卷，及證人戴秀
  蘭證稱伊自小與被告二人同村長大，不致有所誤認，且本件依被害人所述遭竊亦僅
  區區新台幣二千多元，綜合上述情狀，證人戴秀蘭及被害人丙○○應無誣攀被告二
  人之可能，彼等二人之供述即堪採信；被告選任辯護人以丙○○、戴秀蘭就案發後
  如何得知被告二人涉案供述略有不符而指摘其等二人陳述應非事實，經核亦無足採
  。是被告乙○○、甲○○於二十二日凌晨一時三十分許，尚未出門，但黃惠珍收攤
  離開後，被告二人即於二十二日凌晨一時三十分許至二時之間出門，翻牆潛入告訴
  人住處，於凌晨二時許自告訴人經營麵攤之加灣七十一號翻牆跳出，應可認定，是
  被告二人所辯，顯係卸責之詞，不足採信。本件事證明確，被告二人竊盜之犯行洵
  堪認定。
三核被告乙○○、甲○○所為，均係犯刑法第三百二十一條第一項第一款、第二款之
  加重竊盜罪嫌。又被告等彼此之間，有犯意之聯絡及行為之分擔，應論以共同正犯
  。原審認本件不能證明被告犯罪而為無罪之判決，經核即有未當，公訴人上訴請求
  撤銷改判，核有理由。茲審酌本件犯罪所生之損害尚屬輕微等一切情狀，從輕量處
  如主文所示之刑，並諭知如易科罰金之折算標準。
據上論斷，應依刑事訴訟法第三百六十九條第一項前段、第三百六十四條、第二百九
十九條第一項前段、刑法第二十八條、第三百二十一條第一項第一款、第二款、第四
十一條、罰金罰鍰提高標準條例第二條判決如主文。
本案經檢察官李土城到庭執行職務。
中      華      民      國      九十二    年     三     月    二十一    日
                                    審判長法官  謝  志  揚
                                          法官  何  方  興
                                          法官  蔣  有  木
右為正本係照原本作成。
本件不得上訴。
                                        書記官  陳  有  信
中      華      民      國      九十二    年     三     月    二十一    日


司法院資訊處製作；財團法人民間司法改革基金會備份。
